# 无股权关系的合并

提问人：zzh1iin 时间：2012-03-09 23:57:08
请教陈版 A公司和B公司无任何股权关系，但投资者希望将A、B两家公司的财务报表合并，请问可以吗？如何编制？在报告中是否说明编制的基础就可以了？或者说是基于特殊目的编制的财务报表？
谢谢！

回答人：chenyiwei
根据预期信息使用者的信息需求，有可能编制汇总报表（抵销内部交易和内部往来）对信息使用者而言是有用的。此时可以提请管理层（或其他责任方）按照与预期使用者协商一致的编制基础编制这些无股权关系的公司的汇总财务报表，在附注中详细披露其编制基础、编制目的、预期信息使用者范围和预定用途等信息。审计报告按 1601 号审计准则出具，要关注加上“编制基础和对分发的限制”这一强调事项段。